# 股份支付非可行权条件理解。

提问人：谭键 0709 时间：2021-06-25 08:05:07
请教各位老师，“权益结算股份支付的会计处理的基本模型中，非可行权条件和市场条件决定所授予的权益工具在授予日的公允价值”。非可行权条件如何影响所谓“价”能举例说明一下吗？

回答人：chenyiwei
非可行权条件的例子有：以商品指数为基础的目标；支付提存款以抵减以股份为基础的支付的行权价格；主体继续实施计划等。
根据股份支付准则的讲解：所有适用于估计授予职工期权的定价模型至少应考虑以下因素：（ 1 ）期权的行权价格；（ 2 ）期权期限；（ 3 ）基础股份的现行价格；（ 4 ）股价的预计波动率；（ 5 ）股份的预计股利；（ 6 ）期权期限内的无风险利率。
据此，非可行权条件可能通过对期权期限、行权价格等参数的影响（同时也会影响其他参数），相应影响权益工具在授予日的公允价值。